臺灣臺中地方法院刑事裁定　　　　　 100年度交聲字第3116號
原處分機關　交通部公路總局臺中區監理所
異　議　人
即受處分人　連靜雯
上列異議人即受處分人因違反道路交通管理處罰條例案件，對於
交通部公路總局臺中區監理所民國100年10月26日所為之裁決（
中監違字第裁60-Z2B010353號裁決書），聲明異議，本院裁定如
下：
    主  文
異議駁回。
    理  由
一、原處分機關略以：異議人即受處分人連靜雯（下稱受處分人
    ）駕駛車牌號碼S2-1517號自小客車（下稱上開自小客車）
    ，於民國100年6月30日09時50分許，在國道1號北上135.8公
    里處，因「經雷射槍測定行速122公里，限速100公里，超速
    22公里，測距366公尺」違規，經內政部警政署國道公路警
    察局第二警察隊造橋分隊員警依違反道路交通管理處罰條例
    第33條第1項第1款規定，以公警局交字第Z2B010353號違反
    道路交通管理事件通知單（下稱舉發通知單）當場舉發。受
    處分人未於期限內到案陳述，本所遂於100年10月26日以中
    監違字第裁60-Z2B010353號裁決書處罰鍰新臺幣（下同）
    5,200元整，並記違規點數1點，逾期則依裁決書處罰主文規
    定裁處等語。
二、聲明異議意旨略以：受處分人於100年6月30日遭警攔停時，
    員警告知嗣近日收到通知單後再去繳付罰款，詎受處分人一
    直遲至收受本件裁決書，才發覺原舉發通知單應到案日期早
    於100年7月15日，且受處分人受罰金額竟達5,200元，此案
    非受處分人不願受罰，僅係沒有收到任何裁罰通知可以逕行
    繳納，爰請撤銷原處分，改以裁罰最低額3,000元罰鍰等語
    。
三、按汽車行駛於高速公路、快速公路或設站管制之道路，不遵
    使用限制、禁止、行車管制及管理事項之管制規定而其行車
    速度超過規定之最高速限或低於規定之最低速限，處汽車駕
    駛人3,000元以上6,000 元以下罰鍰；汽車駕駛人違反道路
    交通管理處罰條例第33條第1項之規定者，除依原條款處罰
    鍰外，並予記違規點數1點，道路交通管理處罰條例第33條
    第1項第1款及第63條第1項第1款定有明文。而小型車汽車駕
    駛人違反上開規定，行車速度超過規定之最高時速20公里以
    上未滿40公里，逾越應到案期限60日以上，繳納罰鍰或逕行
    裁決處罰者，處罰鍰5,200元，並記違規點數1點，違反道路
    交通管理事件統一裁罰基準表亦有明定。
四、經查：
  (一)本件受處分人於上開時、地駕駛上開自小客車，經警測得
      行車時速為122公里，超過最高速限時速100公里，有超速
      22公里（20公里以上未滿40公里）之違規，為受處分人所
      是認，並有內政部警政署國道公路警察局100年6月30日所
      掣發之舉發通知單1紙在卷可稽。又本件違規事件所使用
      之雷達測速儀業經檢驗合格，亦有經濟部標準檢驗局雷達
      測速儀檢定合格證書附卷足憑，是該測速儀器準確度應屬
      可信，警員依據上開科學儀器測得之數據而舉發受處分人
      駕駛上開自小客車超速違規並無誤判之虞，則受處分人確
      有舉發通知單所示之違規行為，洵堪認定。
  (二)受處分人雖以前詞置辯求為低罰，惟本件係當場舉發之違
      規案件，舉發員警於100年6月30日攔停舉發時，業已將所
      開立之舉發通知單通知聯當場交付予受處分人收受，此觀
      諸卷附舉發通知單（移送聯）上收受通知聯簽章者欄即明
      ，則本件舉發通知單於當場交付時自已生合法送達之效力
      ，殊無再另行寄送舉發通知單之必要。又本件舉發過程中
      ，執勤員警並未向受處分人表示近日收到通知單再行繳付
      之語，而係當場告知受處分人簽名收受違規單通知聯5日
      後15日內，得至郵局辦理繳納罰鍰等語，業據原舉發機關
      以100年11月16日公警二交字第1000272817號函覆明確，
      復經本院職權勘驗隨函檢附之舉發過程錄音光碟內容屬實
      ，則受處分人以員警告知罰單將另行寄送始遲誤繳納等詞
      ，要與事實不符，尚難採信。從而，本院審酌本件舉發通
      知單既已合法送達，而舉發通知單上之內容業已載明：應
      到案日期為100年7月15日前、應到案處所為臺中區監理所
      ，並於舉發通知單上方註明「得採網際網路、語音轉帳、
      郵繳或向代收機構繳納罰鍰」，且舉發員警當場舉發時亦
      已明確告知繳納期限及罰鍰繳納方式等情，則受處分人對
      於應到案日期、處所及罰鍰繳納方式等相關權益事項自難
      推諉為不知，是其遲誤上開繳納期限致遭高額裁罰，應屬
      歸責於己，其猶執前詞求為低罰，自不足取。
五、綜上所述，受處分人確有於上開時、地，駕駛上開自小客車
    行駛高速公路，速度超過規定最高速限（20公里以上未滿4
    0公里）之違規行為，且逾越應到案期限60日以上，未繳納
    罰鍰或到案聽候裁決，則原處分機關援引道路交通管理處罰
    條例第33條第1項第1款、第63條第1項第1款及違反道路交通
    管理事件統一裁罰基準表之規定，裁處罰鍰5,200元，並記
    違規點數1點，於法尚無不合。受處分人之異議為無理由，
    應予駁回。
六、據上論斷，應依道路交通管理處罰條例第87條第2項、道路
    交通事件處理辦法第18條，裁定如主文。
中    華    民    國   100    年    11    月    28    日
                  交通法庭    法  官 許文碩
以上正本證明與原本無異
如不服本裁定應於送達後五日內向本院提出抗告狀。
                               書記官 黃舜民
中    華    民    國   100    年    11    月    28    日